臺北高等行政法院裁定
111年度交上字第133號
上  訴  人  賴隆羽                                      

被 上訴 人  臺北市交通事件裁決所


代  表  人  蘇福智（所長）
上列當事人間交通裁決事件，上訴人不服中華民國110年12月8日
臺灣士林地方法院110年度交字第230號行政訴訟判決，提起上訴
，本院裁定如下：
    主　文
上訴駁回。
上訴審訴訟費用新臺幣柒佰伍拾元由上訴人負擔。
    理　由　
一、按對於交通裁決事件之判決提起上訴，非以其違背法令為理
    由，不得為之，且應於上訴理由中表明原判決所違背之法令
    及其具體內容之事由，或表明依訴訟資料可認為原判決有違
    背法令之具體事實，行政訴訟法第237條之9第2項準用第235
    條第2項及第236條之1規定甚明。又依同法第237條之9第2項
    準用第236條之2第3項、第243條規定，判決不適用法規或適
    用不當者，為違背法令；判決有第243條第2項所列各款情形
    之一者，為當然違背法令。是當事人對於地方法院交通裁決
    事件之判決上訴，如依行政訴訟法第237條之9 第2項準用第
    236條之2 第3項、第243條第1項規定，以判決有不適用法規
    或適用不當為理由時，其上訴狀或理由書應有具體之指摘，
    並揭示該法規之條項或其內容；若係成文法以外之法則，應
    揭示該法則之旨趣。如以行政訴訟法第237條之9 第2項準用
    第236條之2 第3項、第243條第2項所列各款當然違背法令之
    情形為理由時，其上訴狀或理由書應揭示合於該條項各款之
    事實。若未依上開方法表明者，即難認為已對交通裁決事件
    之判決之違背法令有具體之指摘，其上訴自難認為合法。
二、事實概要：緣新北市政府警察局三重分局（下稱舉發機關）
    員警查證後，認民眾於民國110年4月19日檢具違規證據資料
    檢舉，上訴人賴隆羽駕駛其所有車牌號碼000-0000號營業小
    客車（下稱系爭汽車），於110年4月19日14時10分許，行經
    新北市三重區重陽路4段9號前，有非遇突發狀況，在車道中
    暫停之違規事實屬實，於110年5月14日填製新北市政府警察
    局新北市警交大字第CN2825118號舉發違反道路交通管理事
    件通知單予以舉發，並記載應到案日期為110年6月28日前（
    嗣更新為110年9月6日前）。上訴人於110年5月19日、5月21
    日向被上訴人臺北市交通事件裁決所陳述意見，經舉發機關
    函復違規事實屬實，被上訴人於110年8月3日作成北市裁催
    字第22-CN2825118號違反道路交通管理事件裁決書(下稱原
    處分)，依110年6月1日修正施行前道路交通管理處罰條例第
    43條第1項第4款、第4項、第24條第1 項第3款（漏載第63條
    第1項第3款）及110年6月1日修正施行前違反道路交通管理
    事件統一裁罰基準表等規定，裁處新臺幣1萬8,000元罰鍰、
    記違規點數3點、應參加道路交通安全講習並吊扣汽車牌照3
    個月。上訴人不服，提起行政訴訟，經臺灣士林地方法院11
    0年度交字第230號行政訴訟判決駁回(下稱原判決)，上訴人
    仍未甘服，遂提起本件上訴。
三、上訴意旨略以：
  ㈠當時上訴人駕駛系爭汽車自中間車道穿越自強路口，便打方
    向燈往內側車道行駛，車速正常，並無違規，後方車輛卻狂
    鳴喇叭，已非正常按鳴喇叭；又檢舉人稱上訴人差點撞到他
    等語，然當時上訴人車輛在檢舉人車輛前方，要如何撞他？
    當時檢舉人行為已非正常駕車方式，上訴人察覺此情並非尋
    常，下車是要了解兩車是否有擦撞或其他原因，並不是無故
    於車道中暫停。
　㈡當時檢舉人也有下車了解兩造事端，上訴人的家人也在現場
    ，由於檢舉人並不知車上之人為上訴人家人，所以有與其對
    話。上訴人是經過與檢舉人同意和解後才離開，不知道對方
    為何要事後報復。上訴人請法官傳檢舉人和當時車上的家人
    出庭還原過程，而非只擷取部分影像來斷定。
　㈢這樣的檢舉讓上訴人無法養家，我有兩位84歲的老人家要照
    顧，若上訴人有錯，也不應該是這樣的處罰。上訴人下車的
    語氣不佳，願意道歉，但絕非無故於車道中暫停。上訴人自
    駕車以來從沒遇過這樣的事情，也曾經被交通大隊表揚過，
    也撿過好幾次的遺失物送警廣，上訴人並非惡人，請法官查
    清楚，不要讓我的家庭更困頓。
　㈣請被上訴人提供完整的行車紀錄器畫面，還原事發經過，而
    不是只有部分；請求調閱報案紀錄，時間應該跟上訴人提供
    的光碟一樣，用以確認上訴人不是無故停車；請求貨車駕駛
    及車上乘客當證人，證明上訴人不是無故下車。
四、經核上訴人前揭上訴理由，無非係就原判決所為事實認定而
    為爭議，對於原判決及所敘理由，則未具體指出有何不適用
    法規或適用法規不當之情形，或合於行政訴訟法第243條第2
    項所列各款之事實，難認對於原判決之如何違背法令已有具
    體之指摘，依首開規定及說明，應認其上訴為不合法，爰予
    駁回。
五、據上論結，本件上訴為不合法。依行政訴訟法第237條之8第
    1 項、第237條之9第2項、第236條之2第3項、第249條第1項
    前段、第104 條，民事訴訟法第95條、第78條，裁定如主文
    。
中　　華　　民　　國　　111 　年　 　9 　　月　　12 　日
   　　　　　　　   臺北高等行政法院第二庭
                              審判長法  官　 楊得君
                          　        法  官　 高維駿
                                    法  官　 李明益
上為正本係照原本作成。
不得抗告。
中　　華　　民　　國　　111 　年　 　9 　　月　　12 　日
                                    書記官  陳德銘